臺灣臺中地方法院刑事裁定
111年度聲字第3027號
聲  請  人  臺灣臺中地方檢察署檢察官
受  刑  人  彭國勝




上列聲請人因受刑人數罪併罰有二裁判以上，聲請定其應執行之
刑（111年度執聲字第2204號），本院裁定如下：
    主    文
彭國勝因犯如附表所示各罪所處之刑，應執行有期徒刑貳年。
    理    由
一、聲請意旨略以：受刑人彭國勝因犯數罪，先後經判決確定如
    附表，應依刑法第53條、第51條第5款，定應執行之刑，爰
    依刑事訴訟法第477條第1項之規定聲請裁定等語。
二、按裁判確定前犯數罪者，併合處罰之。但有下列情形之一者
    ，不在此限：一、得易科罰金之罪與不得易科罰金之罪。二
    、得易科罰金之罪與不得易服社會勞動之罪。三、得易服社
    會勞動之罪與不得易科罰金之罪。四、得易服社會勞動之罪
    與不得易服社會勞動之罪。前項但書情形，受刑人請求檢察
    官聲請定應執行刑者，依刑法第51條規定定之；數罪併罰，
    有2 裁判以上者，依刑法第51條之規定，定其應執行之刑，
    刑法第50條、第53條分別定有明文。又依刑法第51條第5款
    規定，數罪併罰，分別宣告多數有期徒刑者，於各刑中之最
    長期以上，各刑合併之刑期以下，定其刑期，但不得逾30年
    。再按數罪併罰之定應執行之刑，係出於刑罰經濟與責罰相
    當之考量，並非予以犯罪行為人或受刑人不當之利益，為一
    種特別的量刑過程，相較於刑法第57條所定科刑時應審酌之
    事項係對一般犯罪行為之裁量，惟定應執行刑之宣告，乃對
    犯罪行為人本身及所犯各罪之總檢視，除應考量行為人所犯
    數罪反應出之人格特性，並應權衡審酌行為人之責任與整體
    刑法目的及相關刑事政策，在量刑權之法律拘束性原則下，
    依刑法第51條第5款之規定，採限制加重原則，以宣告各刑
    中之最長期為下限，各刑合併之刑期為上限，但最長不得逾
    有期徒刑30年，資為量刑自由裁量權之外部性界限，並應受
    法秩序理念規範之比例原則、平等原則、責罰相當原則、重
    複評價禁止原則等自由裁量權之內部抽象價值要求界限之支
    配，以使輕重得宜，罰當其責，俾符合法律授與裁量權之目
    的，以區別數罪併罰與單純數罪之不同，兼顧刑罰衡平原則
    （最高法院100年度台抗字第440號刑事裁定意旨參照）。
三、經查，受刑人彭國勝所犯如附表所示之罪，經本院先後判處
    如附表所示之刑，且均分別確定在案，有各該判決書及臺灣
    高等法院被告前案紀錄表附卷可稽。其中受刑人所犯如附表
    編號1至3所示為得易科罰金之罪；如附表編號4至5所示則為
    不得易科罰金之罪，依刑法第50條第1項但書之規定固不得
    併合處罰。惟受刑人就前揭各罪，業已請求檢察官聲請法院
    裁定其應執行之刑，有受刑人提出之刑法第50條第1項但書
    案件是否請求定應執行刑調查表在卷可佐，是依刑法第50條
    第2項之規定，聲請人就附表所示各罪聲請定其應執行之刑
    ，本院審核認聲請為正當，爰具體審酌受刑人如附表所示各
    罪之整體犯罪過程，自各行為彼此間之關聯性以觀，其所犯
    各罪之犯罪時間、各罪對法益侵害之加重效應，及罪數所反
    應行為人人格及犯罪傾向等情狀為整體評價，並依最高法院
    刑事大法庭110年度台抗大字第489號裁定意旨，函詢受刑人
    對本案之意見，惟受刑人迄今尚無回覆意見（見本院卷第29
    、37頁）等一切情狀，就受刑人如附表所示各罪所處之刑裁
    定如主文所示之應執行刑。
四、依刑事訴訟法第477條第1項，刑法第53條、第51條第5款，
    裁定如主文。
中　　華　　民　　國　　111 　年　　10　　月　　12  　日
                  刑事第五庭    法  官  陳僑舫
以上正本證明與原本無異。
如不服本裁定，應於收受送達後5日內向本院提出抗告狀。（應
附繕本）
                                書記官  劉桉珍
中　　華　　民　　國　　111 　年　　10　　月　　12　　日
　　　　　　附表：受刑人彭國勝定應執行刑案件一覽表
 編          號  1 2 3  罪          名  施用第二級毒品 施用第二級毒品 施用第二級毒品  宣    告    刑  有期徒刑2月 有期徒刑3月 有期徒刑2月  犯  罪  日  期  109年6月30日 109年9月11日 109年7月16日15時29分許為臺灣臺中地方檢察署採尿人員採尿時回溯96小時內之某時（聲請書誤載為109年7月16日，應予更正） 偵查（自訴）機關年  度  案  號  臺中地檢109年度毒偵字第3652號等 臺中地檢109年度毒偵字第3652號等 臺中地檢109年度毒偵字第4406號 最  後事實審 法    院 臺灣臺中地方法院 臺灣臺中地方法院 臺灣臺中地方法院  案    號 109年度中簡字第3406號 109年度中簡字第3406號 110年度中簡字第403號  判決日期 110年1月7日 110年1月7日 110年3月31日 確  定判  決 法    院 臺灣臺中地方法院 臺灣臺中地方法院 臺灣臺中地方法院  案    號 109年度中簡字第3406號 109年度中簡字第3406號 110年度中簡字第403號  判    決確定日期 110年2月17日 110年2月17日 110年5月13日 是否為得易科罰金之案件  是 是 是   備       註  臺中地檢110 年度執字第2825號 (應執行4月)  臺中地檢110 年度執字第6725號   臺中地檢110 年度執更字第4019號 (編號1-4，應執行1年10月)   

 編          號  4 5  罪          名  放火燒燬現未有人所在之他人所有建築物未遂罪 幫助犯洗錢防制法第十四條第一項之洗錢罪  宣    告    刑  有期徒刑1年7月 有期徒刑5月  犯  罪  日  期  109年6月27日 109年7月13日前某日（聲請書誤載為109年7月15日，應予更正） 偵查（自訴）機關年  度  案  號  臺中地檢109年度偵字第21384號 臺中地檢109年度偵字第33077號等 最  後事實審 法    院 臺灣臺中地方法院 臺灣臺中地方法院  案    號 109年度訴字第2694號 111年度簡字第352號  判決日期 110年4月29日 111年7月5日 確  定判  決 法    院 臺灣臺中地方法院 臺灣臺中地方法院  案    號 109年度訴字第2694號 111年度簡字第352號   判    決確定日期 110年7月29日 111年8月2日 是否為得易科罰金之案件  否 否   備       註  臺中地檢110 年度執 字第10537號 臺中地檢111 年度執 字第10248號   臺中地檢110 年度執 更字第4019號 (編號1-4，應執行1年10月)